【裁判字號】    90,上易,242
【裁判日期】    891230
【裁判案由】    毒品危害防制條例
【裁判全文】
臺灣高等法院臺南分院刑事判決               九十年度上易字第二四二號   Ｃ
      上  訴  人
      即  被  告  甲  ○  ○
右上訴人因違反毒品危害防制條例案件，不服臺灣雲林地方法院八十九年度易字第七
六三號中華民國八十九年十二月三十日第一審判決（起訴案號：臺灣雲林地方法院檢
察署八十九年度毒偵字第九八０號），提起上訴，本院判決如左：
      主      文
上訴駁回。
      事      實
一、甲○○前於民國（下同）八十二年九月三日，因違反麻醉藥品管理條例案件，經
    臺灣高等法院判處有期徒刑五年確定，甫於八十六年九月十九日縮短刑期執行完
    畢，仍不知悔改，於八十七年五月二十六日，因施用第二級毒品案件，經原審法
    院以八十七年度訴字第一九五號裁定送觀察、勒戒後，認無繼續施用毒品之傾向
    ，而於八十七年十月二日，以八十七年度訴字一九五號判決判處免刑確定在案；
    又於八十七年十二月間，復因施用第二級毒品案件，經同院以八十七年度毒聲字
    第七○一號裁定送觀察、勒戒後，認有繼續施用毒品傾向，復經同院於八十八年
    九月十七日，以八十八年度毒聲字第一一五四號裁定令入戒治處所施以強制戒治
    一年，並由臺灣雲林地方法院檢察署檢察官以八十八年度偵緝字第一七七號、八
    十八年度毒偵字第一九九號提起公訴（該案業於八十八年十二月十三日，經原審
    法院以八十八年度易字第九九八號判處有期徒刑四月確定在案），嗣甲○○因戒
    治成效評比合格，無繼續戒治之必要，再經同院於八十九年三月四日，以八十九
    年度毒聲字第三八五號裁定停止戒治，所餘戒治期間付保護管束。詎甲○○於保
    護管束期間，復另基於施用第二級毒品之概括犯意，自八十九年五月初某日起至
    八十九年十二月五日止，在雲林縣斗南鎮小東里其所經營之公司倉庫及殯儀館之
    廁所內，以將第二級毒品安非他命放入燈泡燒烤，使產生煙霧而吸食之方式，連
    續施用第二級毒品安非他命多次。其先於八十九年六月九日，經臺灣雲林地方法
    院檢察署觀護人室依規定採尿送驗而查獲，而經該署檢察官聲請原審法院於八十
    九年六月十四日，以八十九年度毒聲字第八○三號裁定撤銷停止戒治，令入戒治
    處所施以強制戒治。再於八十九年六月二十八日，經臺灣雲林地方法院檢察署觀
    護人室依規定採尿送驗而查獲。嗣於八十九年十二月七日，在雲林縣斗南鎮○○
    路三十號「金手指遊藝場」內為警通緝到案。
二、案經臺灣雲林地方法院檢察署檢察官自動簽分偵查起訴。
      理      由
一、右揭事實，業據被告甲○○於本院審理時自白不諱，且被告於八十九年六月九日
    及同年月二十八日，經臺灣雲林地方法院檢察署觀護人室依規定採尿送檢驗，其
    結果均呈安非他命類陽性反應，有該署受保護管束人尿液檢體監管紀錄表，及長
    昕生活事業股份有限公司新東分公司出具之濫用藥物尿液檢驗報告各二紙在卷可
    稽，被告自白與上開事證相符，堪予採信。另被告前因施用毒品案件，經原審法
    院以八十七年度訴字第一九五號裁定送勒戒處所觀察、勒戒後，認無繼續施用毒
    品之傾向，由同院以八十七年度訴字第一九五號判決判處免刑確定；嗣又因施用
    第二級毒品案件，經同院以八十七年度毒聲字第七○一號裁定送勒戒處所觀察、
    勒戒後，認有繼續施用毒品之傾向，由同院以八十八年度毒聲字第一一五四號裁
    定令入戒治處所施以強制戒治一年，後因戒治成效評比合格，無繼續戒治必要，
    再經同院以八十九年度毒聲字第三八五號裁定停止戒治，所餘戒治期間付保護管
    束，被告於保護管束期間再犯本件施用二級毒品案件，經同院以八十九年度毒聲
    字第八○三號裁定撤銷停止戒治，令入戒治處所施以強制戒治，有臺灣高等法院
    被告全國前案紀錄表、臺灣雲林地方法院檢察署刑案資料查註紀錄表及各該裁定
    書、判決書在卷可參。本件事證明確，被告三犯施用毒品之犯行洵堪認定。
二、查安非他命係毒品危害防制條例第二條第二項第二款所規定之第二級毒品，不得
    非法持有、施用。核被告甲○○所為，係犯毒品危害防制條例第十條第二項之施
    用第二級毒品罪。公訴意旨雖僅就被告於八十九年六月九日及同年月二十八日之
    前九十六小時內，連續施用第二級毒品安非他命之犯行起訴，惟被告係自八十九
    年五月初某日起，施用第二級毒品安非他命，迄八十九年十二月五日（即為警查
    獲之前二日）止，業經其自白在卷，而此等起訴書中未載明之部分，與公訴意旨
    所起訴之部分，具有連續犯之裁判上一罪關係，其一部起訴之效力及於全部，本
    院自應併予審究，附此敘明。又被告持有毒品進而施用，則其持有之低度行為為
    施用之高度行為所吸收，不另論罪。再被告先後多次施用第二級毒品行為，時間
    緊接，犯罪構成要件相同，顯係基於概括犯意反覆為之，應依連續犯之規定，論
    以一罪，並依法加重其刑。又其曾於八十二年間因違反麻醉藥品管理條例案件，
    經臺灣高等法院判處有期徒刑五年確定，甫於八十六年九月十九日縮短刑期執行
    完畢，有卷附臺灣高等法院被告全國前案紀錄表及臺灣雲林地方法院檢察署刑案
    資料查註紀錄表可按，被告於五年以內再犯本件最重本刑為有期徒刑以上之罪，
    為累犯，應依刑法第四十七條規定，加重其刑，並遞加之。
三、原審認被告之罪證明確，因予適用毒品危害防制條例第十條第二項，刑法第十一
    條前段、第五十六條、第四十七條等規定，並審酌被告前有多次違反麻醉藥品管
    理條例之前科，足見素行不端，且其曾經二次觀察、勒戒，一次認無繼續施用毒
    品之傾向，由本院判處免刑，另一次認有繼續施用毒品之傾向，經送強制戒治後
    ，認無繼續戒治之必要，而停止戒治付保護管束，竟仍不知悔改，猶於保護管束
    期間施用毒品不輟，足見其意志薄弱，及其施用毒品之頻率、犯罪之動機、目的
    、手段、所生之危害，暨其犯罪後坦承犯行，態度良好等一切情狀，量處被告有
    期徒刑八月，本院經核原判決認事用法，並無不合。被告之上訴為無理由，應予
    駁回。
據上論斷，應依刑事訴訟法第三百六十八條，判決如主文。
本案經檢察官邱克斌到庭執行職務。
中    華    民    國      九十      年      三      月      十三        日
                                  臺灣高等法院臺南分院刑事第一庭
                                      審判長法官  鄭    文    肅
                                            法官  黃    聰    明
                                            法官  王    浦    傑
右正本證明與原本無異。
不得上訴。
                                      法院書記官  蔡    振    豐
中    華    民    國      九十      年      三      月     十五         日
附錄法條：
毒品危害防制條例第十條第二項：施用第二級毒品者，處三年以下有期徒刑。


司法院資訊處製作；財團法人民間司法改革基金會備份。
